【裁判字號】    99,訴,400
【裁判日期】    990331
【裁判案由】    履行契約
【裁判全文】
臺灣臺中地方法院民事判決               99年度訴字第400號
原      告  丙○○
訴訟代理人  陳益軒律師
複代 理 人  蘇書峰律師
            乙○○
被      告  太乙國寶牛樟芝有限公司
法定代理人  甲○○
訴訟代理人  丁○○
上當事人間請求履行契約之事件，本院於民國99年3月23日言詞
辯論終結，判決如下：
    主      文
被告應給付原告新台幣壹佰壹拾萬元，及自九十八年六月二十三
日起至清償日止，按週年利率百分之五計算之利息。
原告其餘之訴駁回。
訴訟費用新台幣壹萬壹仟捌佰玖拾元由被告負擔。
本判決原告勝訴部分，於原告以新台幣參拾柒萬元為被告供擔保
後，得假執行。但被告如於執行標的物拍定、變賣前，以新台幣
壹佰壹拾萬元為原告預供擔保，得免為假執行。
原告其餘假執行之聲請駁回。
    事實及理由
一、被告經合法通知，未於最後言詞辯論期日到場，核無民事訴
    訟法第386條各款所列情形（按：被告訴訟代理人雖於民國
    99 年3月19日具狀表示其須北上開會，無法遵期到場，請求
    本院另定期日審理云云。惟被告訴訟代理人須北上開會，並
    非民事訴訟法第386條第2款所謂因不可避之事故而不到場，
    附此敘明），爰依原告聲請，由其一造辯論而為判決。
二、原告主張：被告公司於97年開始推廣「牛樟芝產銷合作回收
    機制方案」，其方案內容為推廣被告公司所研發之牛樟芝箱
    型復育技術，鼓勵大眾提供資金參與牛樟芝之培育，被告公
    司對於參與投資培育者，並於合作契約書中訂有保證回收條
    款，即參與投資者所認養之牛樟芝，被告公司保證於投資1
    年後以每箱新台幣（下同）10萬元價格統一回收。原告見被
    告所提出之認養方案契約，對於投資者之權益頗有保障，遂
    於97年6月21日與被告公司訂立「太乙國寶牛樟芝產銷合作
    回收機制合約書」（下稱系爭合約），約定原告認養總重量
    為110公斤共計10箱之牛樟芝，由被告公司負責培育，認養
    金額為55萬元，被告應於98年6月22日以總價110萬元之價額
    予以回收。系爭合約成立生效後，原告已於97年6月23日將
    40萬元存入被告公司法定代理人甲○○指定之合作金庫銀行
    帳號0000000000000號帳戶，餘款15萬元則委由訴外人即介
    紹人梁光澤以現金交付甲○○收受。乃98年6月22日兩造約
    定回收牛樟芝之期限屆至，被告卻未依約給付1l0萬元，經
    多次催告其履行契約，均藉詞推延不為給付。爰依兩造間系
    爭合約之約定，提起本件訴訟，請求被告給付110萬元及加
    給法定遲延利息。並聲明：（1）被告應給付原告110萬元，
    及自98年6月22日起至清償日止，按週年利率百分之5計算之
    利息；（2）願供擔保，請准宣告假執行。
三、被告未於最後言詞辯論期日到場，惟據其以前到場所為之陳
    述及聲明略以：系爭合約上所蓋用被告公司大小章縱為伊公
    司所有，然該合約係由訴外人許銘德所主導，資金流向也是
    許銘德最清楚，因許銘德與伊公司所簽契約及他所主導伊公
    司與第三人簽訂之契約均違約，故伊公司現已對許銘德提起
    詐欺之刑事告訴等語，資為抗辯。並聲明：（1）原告之訴
    及假執行之聲請均駁回；（2）如受不利判決，願供擔保，
    請准宣告免為假執行。
四、原告主張其於97年6月21日與被告簽訂系爭合約，雙方約定
    原告認養11箱、重量共計110公斤之牛樟芝，由被告負責培
    育，認養金額為55萬元，被告並應於98年6月22日予以回收
    ，回收金額為110萬元。原告於系爭合約成立後，已先後匯
    款40萬元至被告指定之帳戶內及交付餘款15萬元之現金委由
    訴外人即仲介人梁光澤轉交予被告法定代理人甲○○收受，
    然被告並未依約於98年6月22日以110萬元之價額予以回收等
    情，為被告所不爭執，並有原告提出之牛樟芝產銷合作回收
    機制方案企劃書、太乙國寶牛樟芝產銷合作回收機制合約書
    及合作金庫銀行存款憑條附卷可稽，自堪信為真實。
五、被告雖抗辯系爭合約係由訴外人許銘德主導，資金流向也是
    許銘德最清楚，許銘德因有違約情形，被告已對之提起詐欺
    之刑事告訴云云。惟按，當事人締結之契約一經合法成立，
    雙方均應受其拘束，最高法院18年上字第484號判例可資參
    照。查系爭合約書上所蓋用之被告公司印章係屬真正，既為
    被告所是認，足認系爭合約已經兩造意思表示一致而合法成
    立，故兩造在私法上之權利義務自應受該合約之拘束，不容
    一造任意反悔違約。玆兩造於系爭合約既約明：原告於97年
    6月21日同意向被告認養復育箱11箱，總重量110公斤，認養
    金額為55萬元整，原告回收日為98年6月22日予以回收，回
    收金額為110萬元整，則被告依約即負有於98年6月22日以11
    0 萬元之價額回收原告所認養之牛樟芝之義務。縱令系爭合
    約確如被告所稱為訴外人許銘德所主導，且被告與許銘德間
    現存有紛爭，然此不過係被告與許銘德間所存之事由，尚與
    原告無涉，被告自難執此以為拒付本件款項之論據。是被告
    所辯，委無足採。
六、按給付有確定期限者，債務人自期限屆滿時起，負遲延責任
    ，民法第229條第1項定有明文。復按，遲延之債務，以支付
    金錢為標的者，債權人得請求依法定利率計算之遲延利息。
    又應付利息之債務，其利率未經約定，亦無法律可據者，週
    年利率為百分之5，亦為民法第233條第1項前段及第203條所
    明定。查兩造所締結之系爭合約既約明被告應於98年6月22
    日以總價110萬元回收原告前所認養之牛樟芝，已如上述，
    足見本件之給付係有確定期限，被告既未依約遵期於98年6
    月22日為給付，則揆之上開規定，被告即應自98年6月23日
    起負遲延責任，亦即，原告僅得請求被告加給自98年6月23
    日起算之遲延利息。乃原告竟主張其遲延利息之請求應自98
    年6月22日起算，於法殊有未合，不足為採。從而，原告本
    於系爭合約關係，請求被告給付110萬元，及自98年6月23
    日起至清償日止，按週年利率百分之5計算之利息，為有理
    由，應予准許。逾此範圍之請求，即屬無據，應予駁回。
七、本件事證已臻明確，兩造其餘攻擊防禦方法，與本件判決結
    果並無影響，爰不贅述，附此敘明。
八、兩造均陳明願供擔保，請准為假執行及免為假執行，就原告
    勝訴部份，經核均無不合，爰各酌定相當擔保金額併准許之
    ；至原告其餘假執行之聲請，因訴之駁回而失所依據，不應
    准許，應予駁回。
九、訴訟費用負擔之依據：民事訴訟法第79條。
中    華    民    國    99    年    3    月    31    日
                  民事第二庭    法  官  吳美蒼
正本係照原本作成。
如對本判決上訴，須於判決送達後20日內向本院提出上訴狀。
中    華    民    國    99    年    3    月    31    日
                                書記官  黃于容

司法院資訊處製作；財團法人民間司法改革基金會備份。
